臺灣臺南地方法院臺南簡易庭裁定
110年度南秩字第18號

移送機關    臺南市政府警察局第二分局
被移送人    蔡松淋



上列被移送人因違反社會秩序維護法案件，經移送機關於民國11
0年2月9日以南市警二偵字第1100063620號移送書移送審理，本
院裁定如下：
    主  文
蔡松淋無正當理由攜帶具有殺傷力之器械，處罰鍰新臺幣陸仟元
。
扣案之開山刀、彈簧刀各壹把均沒入之。
    事實及理由
一、移送意旨略以：被移送人於民國110年1月29日22時40分許，
    在臺南市○○區○○路0段000號前，無正當理由攜帶具殺傷力之
    器械開山刀、彈簧刀各1把，經移送機關之員警於執行臨檢
    勤務時當場查獲，已違反社會秩序維護法第63條第1項第1款
    規定，爰依法移請裁處等語。
二、按無正當理由攜帶具有殺傷力之器械、化學製劑或其他危險
    物品者，處3日以下拘留或新臺幣3萬元以下罰鍰，社會秩序
    維護法第63條第1項第1款定有明文。本條款之構成要件，須
    行為人客觀上有攜帶具有殺傷力之器械、化學製劑或其他危
    險物品之行為，且該攜帶行為係無正當理由，因而有危害於
    社會安全之情形，始足當之。亦即就行為人客觀上攜帶具有
    殺傷力器械之行為，依其攜帶行為之目的，考量行為人攜帶
    當時時間、地點、身分、舉止等因素，據以認定是否已構成
    該行為。
三、經查，被移送人於上開時間、地點攜帶開山刀及彈簧刀各1
    把等情，有調查筆錄、扣押筆錄、扣押物品目錄表及扣押物
    品收據在卷可稽。而扣案之開山刀、彈簧刀之刀片均以堅硬
    之金屬材料所製成，且經開鋒而呈尖銳狀，客觀上具有殺傷
    力乙節，此亦有照片附卷可證，足徵上開扣押之器械應屬可
    攻擊他人之刀械而具有殺傷力至明。被移送人固辯稱攜帶上
    開刀械係用於採竹筍云云，惟該扣案刀械顯非一般採竹筍常
    見之農務用器械，且被移送人於警詢中自陳當時係與同車友
    人前往喝酒一語，可見被移送人攜帶上開刀械之目的顯非正
    當，堪認已有危害社會安全之情形。基此，被移送人無正當
    理由攜帶具有殺傷力之開山刀、彈簧刀，足以構成對公眾安
    全之威脅，其行為核與社會秩序維護法第63條第1項第1款之
    構成要件相符，自應予以裁罰。本院審酌被移送人違反之手
    段、原因、違反之義務、刀械殺傷力程度及違害社會安全之
    範圍等情狀，爰裁罰如主文第1項所示。
四、末按供違反本法行為所用之物，以行為人所有者為限，得沒
    入之，社會秩序維護法第22條第3項前段定有明文。查本件
    扣案之開山刀、彈簧刀各1把，係供被移送人違反本法所用
    之物，被移送人亦自承係其親戚給與而為其所有，是上開器
    械依前揭規定，應併宣告沒入之。
五、據上論斷，依社會秩序維護法第45條第1項、第63條第1項第
    1款、第22條第3項前段，裁定如主文。
中　　華　　民　　國　　110 　年　　2 　　月　　22　　日
                  臺灣臺南地方法院臺南簡易庭
                              法　官  林勳煜
上列正本證明與原本無異。
如不服本裁定，得於裁定書送達之翌日起5日內，以書狀敘述理
由，向本庭提起抗告。
中　　華　　民　　國　　110 　年　　2 　　月　　23　　日
　　　　　　　　　　　　　　　書記官  朱烈稽